臺灣高等法院刑事裁定
109年度聲再字第238號
再審聲請人
即受判決人  黃琳崎





上列再審聲請人因違反毒品危害防制條例案件，對於本院108年
度上訴字第2371號，中華民國108年10月31日第二審確定判決（
第一審案號：臺灣新北地方法院107年度訴字第1060號），聲請
再審，本院裁定如下：
    主  文
再審之聲請駁回。 
    理  由
一、聲請再審意旨略以：
　㈠本院108年度上訴字第2371號確定判決認定再審聲請人有附表
    編號1至7共7次販賣第二級毒品甲基安非他命與購毒者林建
    志，無非係根據：1.購毒者林建志於民國107年5月25日警詢
    、107年8月29日警詢、107年8月29日檢察官訊問時之證述、
    108年3月19日於原審法院審理時之證述；2.林建志與再審聲
    請人間使用0000000000號門號之行動電話通聯紀錄；3.LINE
    通訊內容為據。
　㈡再審聲請人係於107年8月29日遭警方持搜索票逮捕，同時逮
    捕其友人丁彥文、林建志，製作相關警詢筆錄。嗣後，再審
    聲請人因遭檢察官起訴販賣第二級毒品罪後，至法院進行審
    理時，始知悉竟係林建志指證再審聲請人販賣伊第二級毒品
    甲基安非他命，實則再審聲請人從未販賣甲基安非他命與林
    建志，僅有再審聲請人、丁彥文、林建志3人共同合資向毒
    品上手綽號「芭樂」之人購買。未料，無論原審法院、本院
    均採信林建志之說詞與電話對話之片面譯文內容，認定再審
    聲請人確有販賣甲基安非他命與林建志。再審聲請人向丁彥
    文訴說此事經過，丁彥文遂於109年4月21日17時1分以iMess
    enger與林建志對話如附件。由是可知，林建志、丁彥文及
    再審聲請人3人一開始即有談妥合資購買甲基安非他命，更
    知悉向毒品上手購買甲基安非他命之每公克價格，待買得後
    ，3人再朋分各自購買之數量，要非再審聲請人販賣甲基安
    非他命與林建志。本案確實係林建志先將錢交付給再審聲請
    人，由再審聲請人前去「芭樂」之人處所購買，再將林建志
    購買部分交與林建志。林建志甚且於對話中承認自己過錯，
    而害到再審聲請人，實情並非再審聲請人販賣毒品給林建志
    ，而係林建志請託再審聲請人代為購買，足證再審聲請人並
    無本院確定判決附表編號1至7所示該7次販賣甲基安非他命
    犯行，再審聲請人應受無罪判決。再審聲請人因未發現前開
    證據，爰此聲請再審云云。
二、按有罪之判決確定後，有刑事訴訟法第420條所列情形時，
    為受判決人之利益，得聲請再審。而該條第1項第6款所謂發
    現新事實或新證據，係指判決確定前已存在或成立而未及調
    查斟酌，及判決確定後始存在或成立之事實、證據，且就該
    新事實或新證據，單獨或與先前之證據綜合判斷，足認受有
    罪判決之人應受無罪、免訴、免刑或輕於原判決所認罪名之
    判決者為限，刑事訴訟法第420條第1項第6款、第3項定有明
    文。準此，關於新事實及新證據之定義，對於新規性之要件
    ，採取以該證據是否具有「未判斷資料性」而定，舉凡法院
    未經發現而不及調查審酌者，不論該證據之成立或存在，係
    在判決確定之前或之後，亦不問受判決人是否明知，甚且法
    院已發現之證據，但就其實質之證據價值未加以判斷者，均
    具有新規性。法院在進行綜合評價之前，因為新證據必須具
    有「未判斷資料性」，即原確定判決所未評價過之證據，始
    足與焉，故聲請人所提出之證據，是否具有新規性，自應先
    予審查。如係在原確定判決審判中已提出之證據，業經原法
    院審酌者，即不具備新規性之要件。
三、經查：
　㈠再審聲請人因附表編號1至7共7次販賣甲基安非他命犯行，累
    犯，經原確定判決論處毒品危害防制條例第4條第2項販賣第
    二級毒品罪刑，並定應執行有期徒刑8年6月，此業經原確定
    判決綜合審酌：證人林建志於警詢、偵訊及原審審理中均證
    稱：如附表編號1至7所示之毒品，皆係由其以如附表編號1
    至7所示之金額向被告購買而得等情明確（見偵卷第36至43
    、170至173頁，原審卷第101至116頁），其於偵查中並明確
    證稱：我都是直接跟被告買，不是合資等語（見偵卷第173
    頁），業已否認其有與被告合資購買之情。另參以如附表各
    編號所示毒品交易時雙方所聯繫之對話內容（見偵卷第66至
    82頁），明顯可見如附表編號1至7所示之毒品交易，均係由
    證人林建志臨時起意向被告索取毒品，被告基於證人林建志
    臨時需求而決意交付毒品，實與證人林建志前揭證述其係向
    被告購買毒品乙情吻合，尚難看出其等有事先約好要合資購
    買之情形；復有原審107年聲監字第900號通訊監察書及門號
    0000000000號行動電話於如附表各編號所示期間之通訊監察
    譯文、證人林建志與被告對話訊息翻拍畫面各1份、被告居
    所位置及樓梯間放置菸盒位置照片共4張可佐（見偵卷第127
    至129、66至82、101至110、119、147至149頁），足證再審
    聲請人各次交付毒品與證人林建志之犯行係屬販賣行為，而
    非合資購買。
　㈡證人林建志固係以購毒者身分，惟業經具結並證稱其有向再
    審聲請人購買毒品，而非合資購買毒品等情，且此部分證述
    ，皆有如附表所示之對話譯文可資補強，足以擔保證人林建
    志前揭證述之真實性。聲請再審意旨雖執附件證據，主張證
    人林建志係請託再審聲請人代為購買毒品，並無附表編號1
    至7所示該7次販賣甲基安非他命犯行云云，然原確定判決顯
    然就證人林建志證言之實質證據價值，已加以判斷斟酌，該
    附件證據已不具新穎性，並不符合刑事訴訟法第420條第1項
    第6款「發現新事實或新證據」之聲請再審要件，再審聲請
    人執以聲請再審，核無理由，應予駁回。
四、據上論斷，應依刑事訴訟法第434條第1項，裁定如主文。
中　　華　　民　　國　　109 　年　　6 　　月　　29　　日
                  刑事第十三庭  審判長法　官  王國棟
                                      法　官  呂煜仁
                                      法　官  許永煌
以上正本證明與原本無異。
如不服本裁定，應於收受送達後五日內向本院提出抗告狀。
                                      書記官  郭侑靜
中　　華　　民　　國　　109 　年　　6 　　月　　29　　日
附表：
編號 販賣對象 時間 地點 金額 （新臺幣） 交易毒品種類及數量 對應譯文（Ａ為被告；Ｂ為證人林建志，均由Ｂ撥打電話給Ａ） 1 林建志 107年7月27日9 時40分許通話後若干時間 被告新北市○○區○○街00號2 樓居所  1,000元 甲基安非他命、約0.5公克 107年7月27日9時36分許 Ａ：喂 Ｂ：你現在幫我放半個在樓下我晚上回 來拿錢給你 Ａ：你說怎樣 Ｂ：我說你現在放半個在樓下晚上回來拿錢給你 Ａ：你現在要過來嗎 Ｂ：對啊! 我快來不及了 Ａ：你過來啊 Ｂ：你要先放著還是怎樣 Ａ：我跟你去拿拿好就好了 Ｂ：好好好       同日9時40分許 Ａ：喂 Ｂ：你下來了 Ａ：好 2  同上 107年7月28日22時35分許通話後若干時間 被告新北市○○區○○街00號2 樓居所樓下之1、2樓樓梯間   同上   同上 107年7月28日22時35分許 Ａ：喂 Ｂ：我在你家樓下了，我要半個 Ａ：你昨天的還沒給我 Ｂ：我知道，我欠你的我知道 Ａ：你今天要給我是嗎？ Ｂ：我身上剩5 百元，要領錢了再給你，我剩5 百元 Ａ：幹你老師耶 Ｂ：我要5 百元 Ａ：晚一點，好啦 3  同上 107年8 月1日11時14分許通話後若干時間      同上   同上   同上 107年8月1日11時0分許 Ｂ：喂你上班喔 Ａ：我剛回來 Ｂ：我現在在樓下       同日11時14分許 Ｂ：喂你沒放啊 Ａ：好要下去了 4  同上 107年8月3日9時13分許通話後若干時間      同上  2,000元 甲基安非他命、約1公克 107年8月3日9時13分許 Ｂ：喂! 你看怎樣馬上來下來放喔 Ａ：我直接拿1 個給你好了 Ｂ：你說什麼 Ａ：我直接1 個給你好了 Ｂ：直接給我1 個，你放了沒 Ａ：還沒啊! 現在去放啊 Ｂ：我還沒到，錢要放在哪裡 Ａ：同樣放樓下 Ｂ：你要先用好，不然我會來不及喔Ａ：我直用1 個給你 Ｂ：你不要再睡著了 Ａ：不會啦! 現在要去放了 Ｂ：確定喔 5  同上 107年8 月5日22時28分許通話後若干時間      同上  1,000元 甲基安非他命、約0.5公克 107年8月5日22時28分許 Ｂ：喂 Ａ：怎樣 Ｂ：你那還有嗎？ Ａ：有 Ｂ：啊! 明早再給你再給你可以嗎？Ａ：沒關係 Ｂ：哈 Ａ：好啊 Ｂ：我在你家樓下 Ａ：上來 Ｂ：好謝謝 6  同上 107年8 月7日16時46分許通話後若干時間      同上   同上   同上 107年8月7日16時45分許 Ａ：喂 Ｂ：到了 Ａ：你放在老地方裡面啊! 糖在裡面啊Ｂ：你下來拿啦! 那錢那麼多如果不見了看你怎麼辦 Ａ：什麼東西 Ｂ：那麼多張如果不見了 Ａ：我人在家 Ｂ：那不見了怎麼辦 Ａ：不會啦你就塞在裡面 Ｂ：啊! 如果不見呢? 那有5 、6 千元Ａ：不然明天再給我 Ｂ：晚上給你 Ａ：好啦! 下班再給我，拜拜       同日16時46分許 Ａ：喂 Ｂ：你放在煙盒裡面嗎？ Ａ：嘿，對 Ｂ：好好 7  同上 107年8月13日9 時46分許通話後若干時間      同上   同上   同上 107年8月13日9時31分許 Ａ：喂怎樣 Ｂ：你幫我放半個在你們樓下，我晚上回來要，你現在快放喔 Ａ：好好 Ｂ：我要遲到了       同日9時46分許 Ｂ：喂喂 Ａ：怎樣 Ｂ：啊你沒放啊 Ａ：我下去啦 Ｂ：快快快